【裁判字號】    98,簡上,713
【裁判日期】    980924
【裁判案由】    傷害
【裁判全文】
臺灣高雄地方法院刑事判決             98年度簡上字第713號
上  訴  人
即  被  告  甲○○
上列上訴人因傷害案件，不服本院高雄簡易庭民國98年6 月17日
98年度審簡字第2282號第一審簡易判決（聲請簡易判決處刑案號
：97年度偵字第28054 號），提起上訴，本院管轄之第二審合議
庭判決如下：
    主  文
上訴駁回。
    犯罪事實
一、甲○○駕駛車牌號碼Z8-888號營業用小客車，於民國97年8
    月11日17時50分許沿高雄市○○區○○路由西往東方向行駛
    ，行經明華路與南屏路口欲左轉時，適有騎乘車號951-BKF
    號機車之乙○○，由北往南方向直行南屏路至上開路口，2
    人因行車糾紛而發生口角爭執，詎甲○○竟基於傷害他人身
    體之犯意，徒手毆打乙○○，致乙○○受有左前胸壁挫傷之
    傷害。
二、案經乙○○訴由高雄市政府警察局鼓山分局移送臺灣高雄地
    方法院檢察署檢察官偵查後聲請簡易判決處刑。
    理  由
一、訊據上訴人即被告甲○○矢口否認有何傷害犯行，其上訴意
    旨略以：伊以開計程車為業，97年8 月11日因與告訴人發生
    行車糾紛，未能平合理性解決，導致雙方拉扯，但並無傷害
    對方之意圖；並辯稱：當日伊沒有打人，只是拉告訴人的安
    全帽，不知道告訴人如何受傷，就告訴人為何受有診斷證明
    書上之傷害有意見云云。惟查：
（一）證人即告訴人乙○○於本院審理時證稱：伊當天是要騎機
      車去鹽埕區看病，沿南屏路由北往南方向行駛，行經南屏
      路與明華路路口時，將機車熄火停等紅燈，待綠燈再啟動
      前進直行，直行約10公尺，被告車子紅燈左轉，就這樣自
      伊右手邊方向殺過來，幸好伊煞車煞得快；被告煞車後，
      迅速推開車門打赤腳下車，一下車就罵三字經、五字經，
      並用左手抓住伊的衣領，用右手出拳打伊左胸，因伊戴安
      全帽很緊，想把安全帽拿下來，結果被告搶下伊之安全帽
      ，並將之往後丟；整個爭執過程，伊機車未熄火，所以伊
      要跨立在機車上穩定機車，並無法做任何的反擊；事發第
      3 天因伊左胸肋骨處劇痛才去民生醫院就診，醫生說鈍傷
      就是挫傷，要2 、3 天後才會開始痛，期間伊均無與人發
      生衝突，伊確實是被被告揍等語（見本院卷第31～34頁）
      ，核與其於警詢、偵查中所述情節均一致，且證人乙○○
      及被告均稱2 人互不相識，於案發當天初次見面，2 人並
      無冤仇，亦無糾紛，則證人乙○○自無甘冒偽證罪刑虛偽
      陳述，而設詞誣陷被告之理，是證人乙○○上開所述堪予
      採信。
（二）被告雖否認案發當日有動手毆打證人乙○○，並辯稱當日
      因伊與證人乙○○理論完要走，證人乙○○還衝過來，所
      以伊就拿後車廂拔輪胎的板手出來，伊是要防衛云云，然
      案發當日被告與證人乙○○因行車糾紛起爭執，被告赤腳
      下車，拉扯證人乙○○之安全帽，並將安全帽丟在地上等
      情，均為被告所不否認，被告並自陳當天有與被害人嗆聲
      ，且當日下車與證人乙○○理論時，因其很生氣所以沒穿
      鞋而赤腳下車，足徵被告確實因行車糾紛心生不滿，急於
      下車與證人乙○○理論，被告並承認下車理論時很生氣，
      足見其當時情緒正處於極度憤怒狀態，始不及穿鞋而急於
      下車與證人乙○○理論，且下車後與證人乙○○拉扯，並
      奪取證人乙○○之安全帽將之丟到地上，由此情形下，應
      可認定被告對證人乙○○有實施肢體上之動作；又被告上
      開所辯，與證人乙○○證述當日因機車未熄火，為穩定機
      車而跨立在機車上，未曾下車等情不符，佐以被告當日急
      於下車與證人乙○○理論等節，如前所述，堪認在此短暫
      之時間內，證人乙○○反應未及，尚未下車停妥機車，故
      以證人乙○○所述仍跨坐機車，以雙腳支撐機車，被告下
      車後揮拳毆打其右胸部，其無法反擊等情較符合。被告辯
      稱僅與證人乙○○拉扯而未揮手毆打證人乙○○，顯為犯
      後飾詞狡辯之詞，尚難採信。
（三）證人乙○○身體受有左前胸壁挫傷之事實，有高雄市立民
      生醫院診斷證明書附卷可稽（見警卷第7 頁），其並證稱
      自97年8 月11日至8 月13日就診期間，均未與人發生衝突
      ，僅案發當日遭被告重擊一拳，故認為其受有上開傷害乃
      案發當日遭被告重擊所造成乙情，堪屬合理。又衡情，一
      般人身體倘無受有傷害，當無自殘以就醫求診，且病患果
      非受有傷害，醫生則無開立診斷證明書之必要，是被告空
      言指摘診斷證明書所載之傷害內容，應無可採。
（四）再被告以拳頭毆打他人胸部，會造成對方身體受有挫傷之
      傷害，其主觀上有傷害證人乙○○身體之犯意甚明，且證
      人乙○○因此受有左前胸壁挫傷之傷害，二者間有相當因
      果關係甚明。綜上，本件事證明確，被告所涉傷害犯行足
      堪認定，應依法論科。
二、核被告甲○○所為，係犯刑法第277 條第1 項之普通傷害罪
    。原審以被告上開犯行事證明確，並審酌被告不思以理性方
    式解決糾紛，竟對告訴人乙○○實施傷害犯行，致告訴人受
    有左前胸壁挫傷之傷害，未能與告訴人乙○○達成和解，犯
    後復否認犯行，顯無悔意，兼酌被告素行、犯罪動機、手段
    與目的等一切情狀，判處被告拘役50日，如易科罰金，以新
    臺幣1000元折算1 日，其認事用法並無違誤，量刑亦稱妥適
    ，被告以無傷害意圖，否認犯罪為由，提起上訴，為無理由
    ，應予駁回。
據上論斷，應依刑事訴訟法第455 條之1 第1 項、第3 項、第36
8 條、第364 條，判決如主文。
本案經檢察官李怡增到庭執行職務。
中    華    民    國    98    年    9     月    24    日
                  刑事第十六庭  審判長法  官  曾逸誠
                                      法  官  林柏壽
                                      法  官  王靖茹
以上正本證明與原本無異。
不得上訴。
中    華    民    國    98    年    9     月    24    日
                                      書記官  陳鈺甯
附錄本案論罪科刑之法條：
刑法第277條第1項
傷害人之身體或健康者，處3年以下有期徒刑、拘役或1000元以
下罰金。


司法院資訊處製作；財團法人民間司法改革基金會備份。
